【裁判字號】    99,易,15
【裁判日期】    990122
【裁判案由】    傷害
【裁判全文】
臺灣雲林地方法院刑事判決                99年度易字第15號
公  訴  人  臺灣雲林地方法院檢察署檢察官
被      告  丁○○
            乙○○
            甲○○
            丙○○
上列被告因傷害案件，經檢察官提起公訴（98年度調偵字第475
號），本院判決如下：
    主  文
本件公訴不受理。
    理  由
一、公訴意旨略以：被告丁○○與甲○○係夫妻，被告乙○○為
    甲○○之母，被告甲○○為丙○○之妹。被告丁○○與被告
    乙○○於民國98年8 月18日上午9 時10分許，在其等位於雲
    林縣土庫鎮○○里○○路47巷10之4 號之住處，因細故發生
    口角爭執，爭執中一言不合，雙方即各基於傷害之犯意而大
    打出手、互毆。適被告丙○○返家見2 人互毆，即與被告乙○○共同基於傷害犯意之聯絡，與被告丁○○互毆，被告丁○○乃向警方報案，而被告丙○○則騎車外出尋找被告甲○○。於警方到達現場前，被告甲○○即與丙○○返家，見乙○○在客廳哭泣，乃質問被告丁○○為何毆打其母，而與被
    告丁○○發生口角，被告甲○○乃與乙○○、丙○○共同基
    於傷害之犯意聯絡，共同出手毆打丁○○，致丁○○受有左
    臉、左耳後方、右臉、頸部擦傷、左腹發紅、左上臂、左前
    臂、右前臂、右小腿、左小腿瘀青及右手食指擦傷等傷害，
    乙○○於互毆中受有左眼部紅腫、壓痛、下頜部血腫、右肩
    血腫、上背部、右手肘、右膝壓痛等傷害，丙○○則受有右
    大腿內側挫傷瘀血等傷害，因認被告丁○○、甲○○、乙○○、丙○○均涉犯刑法第277 條第1 項之傷害罪嫌。
二、按告訴乃論之罪，告訴人於第一審辯論終結前，得撤回其告
    訴，又告訴經撤回者，應諭知不受理之判決，並得不經言詞
    辯論為之，刑事訴訟法第238 條第1 項、第303 條第3 款、
    第307 條分別定有明文。
三、經查，本件告訴人丁○○告訴被告甲○○、乙○○及丙○○
    傷害案件，告訴人乙○○、丙○○告訴被告丁○○傷害案件
    ，聲請簡易判決處刑意旨認被告4 人均係犯刑法第277 條第
    1 項之傷害罪，依同法第287 條之規定，須告訴乃論。茲因
    告訴人丁○○已與被告甲○○、乙○○及丙○○達成和解，
    告訴人乙○○、丙○○已與被告丁○○達成和解，並分別於
    99 年1月20日具狀對被告甲○○、乙○○、丙○○及丁○○
    撤回告訴，有撤回告訴狀2 份在卷可參，揆諸前揭規定，爰
    不經言詞辯論，逕為不受理判決之諭知。
四、據上論斷，應依刑事訴訟法第303 條第3 款、第307 條，判
    決如主文。
中    華    民    國    99    年    1     月    22    日
                  刑事第七庭    法  官  楊欣怡
以上正本證明與原本無異。
如不服本判決應於收受判決後10日內向本院提出上訴書狀，並應
敘述具體理由；其未敘述上訴理由者，應於上訴期間屆滿後20日
內向本院補提理由書（均須按他造當事人之人數附繕本）。「切
勿逕送上級法院」。
                                書記官  王雪招
中    華    民    國    99    年    1     月    22    日

司法院資訊處製作；財團法人民間司法改革基金會備份。
